【裁判字號】    89,易,2372
【裁判日期】    891213
【裁判案由】    毒品危害防制條例
【裁判全文】
臺灣臺南地方法院刑事判決                        八十九年度易字第二三七二號
    公  訴  人  臺灣臺南地方法院檢察署檢察官
    被      告  甲○○
右列被告因毒品危害防制條例案件，經檢察官提起公訴（八十九年度毒偵字第一八四
八號），本院判決如左：
    主  文
甲○○共同持有第二級毒品，處拘役伍拾日，如易科罰金，以佰元即及新台幣玖佰
元折算壹日。
扣案之安非他命壹包（淨重零點伍伍公克，包裝重零點零捌公克）沒收銷燬之。
    事  實
一、甲○○與沈孟傑（民國七十年三月二十九日生，另案偵辦中）共同基於持有第二
    級毒品甲基安非他命之犯意聯絡，於八十九年七月七日下午三時三十五分許，在
    台南市○○街二百四十七號前，由沈孟傑將其所有之第二級毒品甲基安非他命壹
    包（淨重零點伍伍公克，包裝重零點零捌公克）交予甲○○，甲○○明知該物為
    甲基安非他命仍持有之，並將之藏置於褲袋中，嗣為警於上揭時地臨檢查獲，並
    扣得上開甲基安非他命。
二、案經臺南市警察局第四分局報請臺灣臺南地方法院檢察署檢察官偵查起訴。
    理  由
一、訊據被告甲○○對於在右揭時地持有第二級毒品之事實，固不否認，惟辯稱：安
    非他命是朋友沈孟傑交其持有，該毒品是包起來的，不知是安非他命云云。經查
    ：被告於警訊中自承知悉該物為安非他命，是沈孟傑要伊幫忙拿，伊才放在褲袋
    裡，此有警訊筆錄可憑。又查，沈孟傑於警訊中亦供稱：該扣案之安非他命交予
    被告時，被告知悉該物為安非他命等語，與被告前揭自白互核一致，足認被告明
    知該物為安非他命仍加以保管，並藏置於褲袋裡，應係共同基於持有毒品之犯意
    聯絡，而持有該安非他命，被告事後辯稱並不知該物為安非他命，顯係卸責之詞
    。此外，扣案之結晶經送鑑定後，確為第二級毒品甲基安非他命，此亦有法務部
    調查局八十九年十月十二日（89）陸（一）字第八九０七一九五四號檢驗通知書
    乙份在卷可稽。本件事證明確，被告犯行洵堪認定，應依法論科。
二、按甲基安非他命係毒品危害防制條例第二條第二項第二款所稱之第二級毒品，核
    被告所為，係犯毒品危害防制條例第十一條第二項之持有第二級毒品罪。被告與
    沈孟傑間有犯意聯絡、行為分擔，為共同正犯。爰審酌被告犯罪之動機、目的、
    手段及其犯罪後態度等一切情狀，量處如主文所示之刑，併諭知易科罰金之折算
    標準，以資懲儆。扣案之甲基安非他命一包（淨重零點五五公克，包裝重零點零
    八公克）為第二級毒品，應依毒品危害防制條例第十八條第一項之規定沒收銷燬
    之。
三、據上論斷，應依刑事訴訟法第二百九十九條第一項前段，毒品危害防制條例第十
    一條第二項、第十八條第一項前段，刑法第十一條前段、第二十八條、第四十一
    條，罰金罰鍰提高標準條例第二條，判決如主文。
本案經檢察官王百玄到庭執行職務。
中      華      民      國      八十九      年      十二    月    十三  日
                                  臺灣臺南地方法院刑事第四庭
                                          法  官  張  麗  娟
右正本證明與原本無異
如不服本判決，應於判決送達後十日內，向本院提出上訴狀。
                                          書記官  陳  怡  吟
中      華      民      國      八十九      年      十二    月    十三  日
附錄論罪法條
毒品危害防治條例第十一條第二項
  持有第二級毒品者，處二年以下有期徒刑、拘役、或新台幣三萬元以下罰金。


司法院資訊處製作；財團法人民間司法改革基金會備份。
